臺灣臺北地方法院刑事判決　　　　　　　　　　　　　九十三年度訴字第九０三號
　　公　訴　人　臺灣臺北地方法院檢察署檢察官
　　被　　　告　甲○○
右列被告因違反毒品危害防制條例案件，經檢察官提起公訴（九十三年度毒偵字第三
七一號），本院受理後被告為有罪之陳述，經合議庭裁定改行簡式審判程序，判決如
左：
    主  文
甲○○施用第一級毒品，累犯，處有期徒刑柒月；又連續施用第二級毒品，累犯，處
有期徒刑伍月，扣案之第二級毒品ＮＮ二甲基安非他命顆粒拾肆包（驗餘淨重拾貳點
參伍零伍公克）沒收銷燬之，包裝袋拾肆個均沒收。應執行有期徒刑拾壹月，扣案之
第二級毒品ＮＮ二甲基安非他命顆粒拾肆包（驗餘淨重拾貳點參伍零伍公克）沒收銷
燬之，包裝袋拾肆個均沒收。
    事  實
一、甲○○前於民國八十九年間因竊盜案件，經臺灣高等法院八十九年上易字第四七
    二三號判處有期徒刑九月確定；又因施用毒品案件，經送觀察、勒戒後，認無繼
    續施用之傾向，由臺灣士林地方法院檢察署檢察官以八十八年度毒偵緝字第四號
    不起訴處分確定；復因施用毒品案件，經送觀察、勒戒後，認有繼續施用毒品傾
    向，經送強制戒治，並由臺灣士林地方法院以八十九年度簡字第三一七號判決判
    處有期徒刑六月確定；再因施用毒品案件，經臺灣士林地方法院以九十年度易字
    第五九七號判決判處有期徒刑七月確定；經接續執行，於九十二年二月七日縮短
    刑期假釋出監，而於同年五月三十一日縮短刑期假釋期滿執行完畢。另又因施用
    毒品案件，經臺灣士林地方法院以九十二年度易字第七三二號判決有期徒刑八月
    ，並於九十三年一月十九日確定。詎甲○○復基於施用第二級毒品之概括犯意，
    連續於九十三年一月十五日在不詳處所、同月二十八日上午九時許在臺北市○○
    路，施用第二級毒品安非他命；又於九十三年一月二十八日為警採尿前二十六小
    時內某時（不含為警查獲後至採尿期間），在不詳地點，施用第一級毒品海洛因
    ，嗣為警於同日晚間九時許，在臺北縣新店市○○路○段二六三巷口查獲，並扣
    得含有第二級毒品ＮＮ二甲基安非他命成分之顆粒十四包（驗餘淨重十二．三五
    ○五公克），及其所有且供犯罪用之包裝袋十四個。
二、案經臺北縣政府警察局新店分局報告臺灣臺北地方法院檢察署檢察官偵查起訴，
    經本院合議庭裁定以簡式審判程序審理。
    理  由
一、右揭犯罪事實，業經被告甲○○於本院審理時坦承不諱，而其所採尿液經送台灣
    檢驗科技股份有限公司以「酵素免疫分析法」及「氣相層析質譜儀法」檢驗結果
    ，確呈安非他命類、鴉片類嗎啡陽性反應，有該公司九十三年二月十二日出具之
    濫用藥物尿液檢驗報告在卷可稽。且以前揭公司所用之氣相層析質譜儀分析法之
    精確度而論，應可剔除「偽陽性反應」之可能（行政院國軍退除役官兵輔導委員
    會臺北榮民總醫院八十三年三月一日北總內字第○一八五五號、同年四月七日
    北總內字第○三○五九號函參照），該檢驗結果自屬無疑。此外，被告為警查
    獲時，扣得之含有第二級毒品ＮＮ二甲基安非他命成分之顆粒十四包（驗餘淨重
    十二．三五○五公克），經送國防部憲兵司令部刑事鑑識中心檢驗結果，亦檢出
    ＮＮ二甲基安非他命成分，有該中心九十三年五月二十五日（九三）宇鑑字第○
    六七八○號鑑驗通知書附卷可資佐證，足認被告前揭自白與事實相符。又被告前
    因違反毒品危害防制條例案，經送觀察、勒戒後，認無繼續施用之傾向，由臺灣
    士林地方法院檢察署檢察官以八十八年度毒偵緝字第四號不起訴處分確定；又因
    施用毒品案件，經送觀察、勒戒後，認有繼續施用毒品傾向，經送強制戒治，並
    由臺灣士林地方法院以八十九年度簡字第三一七號判決判處有期徒刑六月確定；
    再因施用毒品案件，經臺灣士林地方法院以九十年度易字第五九七號判決判處有
    期徒刑七月確定；另又因施用毒品案件，經臺灣士林地方法院以九十二年度易字
    第七三二號判決有期徒刑八月確定，有臺灣高等法院被告全國前案紀錄表附卷可
    按，其於五年內再犯施用毒品之犯行明確，應依法論科。
二、核被告所為，係犯毒品危害防制條例第十條第一項施用第一級毒品罪、同條第二
    項施用第二級毒品罪；其持有第二級毒品之低度行為，為其施用之高度行為所吸
    收，不另論罪。被告於九十三年一月十五日、同月二十八日之施用第二級毒品犯
    行，方法相同，並觸犯構成要件相同之罪名，顯係基於概括犯意為之，依連續犯
    規定論以一罪，並加重其刑；所犯上開二罪間，行為不同、罪名互異，則應予分
    論併罰。公訴意旨雖未敘明被告前揭連續施用第二級毒品犯行，惟業經蒞庭檢察
    官當庭補充，且與已起訴之施用第二級毒品犯行有連續犯之裁判上一罪關係，本
    院自應併予審判。又被告前因竊盜案件，經臺灣高等法院八十九年上易字第四七
    二三號判處有期徒刑九月確定；再因施用毒品案件，經送觀察、勒戒後，認無繼
    續施用之傾向，由臺灣士林地方法院檢察署檢察官以八十八年度毒偵緝字第四號
    不起訴處分確定；復因施用毒品案件，經送觀察、勒戒後，認有繼續施用毒品傾
    向，經送強制戒治，並由臺灣士林地方法院以八十九年度簡字第三一七號判決判
    處有期徒刑六月確定；另因施用毒品案件，經臺灣士林地方法院以九十年度易字
    第五九七號判決判處有期徒刑七月確定；經接續執行，於九十二年二月七日縮短
    刑期假釋出監，而於同年五月三十一日縮短刑期假釋期滿執行完畢，有臺灣高等
    法院被告全國前案紀錄表及刑案資料查註紀錄表在卷可按，其五年內再犯有期徒
    刑以上之罪，為累犯，依法加重其刑，並遞加重之。爰審酌被告迭因施用毒品觸
    法，經警查獲仍未能戒絕，復施用足以導致精神障礙、性格異常，甚至造成生命
    危險之毒品，戕害一己之身體健康，惟犯後坦承犯行、態度堪稱良好等一切情狀
    ，各量處如主文所示之刑，並定應執行之刑。扣案之含有第二級毒品ＮＮ二甲基
    安非他命成分之顆粒十四包（總淨重十二．五二一七公克）經送國防部憲兵司令
    部刑事鑑識中心檢驗結果，檢出ＮＮ二甲基安非他命成分，惟經取樣○．一七一
    二公克化驗，僅餘十二．三五○五公克，有前揭鑑驗通知書在卷可稽，前開扣案
    物品，係毒品危害防制條例第二條規定所示之毒品，乃違禁物，應依該條例第十
    八條第一項前段，宣告沒收銷燬之；另包裝毒品之包裝袋十四個，有防止毒品裸
    露、逸出之功用，係被告所有供犯本件犯行所用之物，依刑法第三十八條第一項
    第二款規定，併予宣告沒收。
據上論斷，應依刑事訴訟法第二百七十三條之一第一項、第二百九十九條第一項前段
，毒品危害防制條例第十條第一項、第二項、第十八條第一項前段，刑法第十一條前
段、第五十六條、第四十七條、第五十一條第五款、第三十八條第一項第二款，判決
如主文。
本案經檢察官陳玉萍到庭執行職務
中　　　華　　　民　　　國　　九十三　　年　　  八　　　月　　二十七 　　日
                                臺灣臺北地方法院刑事第十六庭
                                              法  官  王  幸  華
右正本證明與原本無異。
如不服本判決，應於判決送達後十日內向本院提出上訴狀。
                                              書記官  陳  泰  寧
中　　　華　　　民　　　國　　九十三　　年　　  八　　　月　　二十七 　　日
附論罪科刑依據法條：
毒品危害防制條例第十條
施用第一級毒品者，處六月以上五年以下有期徒刑。
施用第二級毒品者，處三年以下有期徒刑。
毒品危害防制條例第十八條
查獲之第一、二級毒品及專供製造或施用第一、二級毒品之器具，不問屬於犯人與否
，均沒收銷燬之；查獲之第三、四級毒品及製造或施用毒品之器具，無正當理由而擅
自持有者，均沒入銷燬之。但合於醫藥、研究或訓練之用者，得不予銷燬。
前項合於醫藥、研究或訓練用毒品或器具之管理辦法，由法務部會同行政院衛生署定
之。
